【裁判字號】    99,訴,923
【裁判日期】    990604
【裁判案由】    清償借款
【裁判全文】
臺灣臺北地方法院民事判決               99年度訴字第923號
    原      告  萬泰商業銀行股份有限公司
    法定代理人  己○○
    訴訟代理人  戊○○
    被      告  乙○○
    訴訟代理人  丁○○
    被      告  丙○○
                甲○○
    共      同
    法定代理人  丁○○
上列當事人間清償借款事件，經本院於中華民國99年5 月31日言
詞辯論終結，判決如下：
    主  文
被告應於繼承訴外人李其峰之遺產範圍內連帶給付原告新台幣伍
拾玖萬玖仟零柒拾伍元，及其中新台幣伍拾玖萬零肆佰零玖元部
分，自民國九十七年六月二十四日起至清償日止，按年息百分之
二十計算之利息。
訴訟費用新台幣陸仟伍佰元由被告連帶負擔。
    事實及理由
一、本件依原告與被告之被繼承人即訴外人李其峰簽訂之小額循
    環信用貸款契約第21條約定，雙方合意以臺灣臺北地方法院
    為第一審管轄法院，故本院自有管轄權。
二、按被告於訴之變更或追加無異議，而為本案之言詞辯論者，
    視為同意變更或追加，民事訴訟法第255條第2項定有明文。
    查本件原告於訴狀送達後，追加李其峰之繼承人乙○○、甲
    ○○為被告，並變更聲明如主文所示（見本院卷第10頁），
    被告對於原告訴之追加及變更無異議，而為本案之言詞辯論
    ，依前開規定，視為同意原告追加及變更，應予准許。
三、原告起訴主張：李其峰於民國90 年11月7日與原告訂立小額
    循環信用貸款契約，約定以GEORGE&MARY 現金卡為工具循環
    使用，且以新台幣（下同）30萬元為最高借款額度，嗣於92
    年3月3日將最高借款額度提高為60萬元，依年息18.25%計息
    ，如未依約清償，借款視為全部到期，延滯期間則按年息20
    %計息。詎李其峰自97年6月23日起即未依約履行給付義務，
    尚積欠599,075元（其中590,409 元為本金、8,666元為利息
    ）及上開本金自97年6月24日起至清償日止，按年息20%計算
    之利息。詎李其峰於98 年2月10日死亡，經被告丙○○向臺
    灣板橋地方法院（下稱板橋地院）聲請以98年度司繼字第29
    4 號辦理限定繼承，則本件自應由被告在繼承李其峰之遺產
    範圍內負連帶給付之責。爰依消費借貸及限定繼承法律關係
    提起本件訴訟。並聲明：如主文所示。
四、被告則以：乙○○、丙○○、甲○○係李其峰之繼承人，當
    初以丙○○名義辦理限定繼承，因所繼承不動產與叔父共有
    ，致無法變賣償債，且又負擔沈重家計，盼原告撤回本件訴
    訟等語，資為抗辯。並聲明：原告之訴駁回。
五、按繼承人得限定以因繼承所得之遺產，償還被繼承人之債務
    ；繼承人有數人，其中一人主張為前項限定之繼承時，其他
    繼承人視為同為限定之繼承，民法第1154條第1、2項定有明
    文。又按限定繼承之繼承人，仍應繼承被繼承人之債務全額
    ，僅以因繼承所得之遺產為限度，負償還責任，即限定繼承
    人非無債務，僅其責任有限而已。限定繼承債權人，得就債
    權全額為裁判上及裁判外一切請求。惟債權人起訴請求，法
    院應為保留的給付（於繼承財產限度內為給付）之判決（最
    高法院86 年度台上字第258號判決意旨參照）。查本件原告
    主張之事實，業據其提出小額循環信用貸款契約書、交易記
    錄一覽表、契據變更約定書及板橋地院98年度司繼字第294
    號限定繼承裁定等影本為證，且為被告所不爭，是本件原告
    依消費借貸及繼承法律關係請求被告在繼承李其峰遺產範圍
    內連帶給付如主文所示之本金及利息，為有理由，應予准許
    。
六、本件訴訟費用額確定為6,500元。
七、訴訟費用負擔之依據：民事訴訟法第85條第2項。
中    華    民    國    99    年    6     月    4     日
                        民事第六庭法官  傅中樂
以上正本係照原本作成。
如對本判決上訴，須於判決送達後20日內向本院提出上訴狀。
中    華    民    國    99    年    6     月    4     日
                                書記官  王文心

司法院資訊處製作；財團法人民間司法改革基金會備份。
